# 请教陈版主，非同一并购下可将技术确认为新无形资产？

提问人：邓邓deng2deng2 时间：2020-05-20 18:33:45
中国证监会《 2016 年上市公司年报会计监管报告》指出：“非同一控制企业合并中，购买方应在取得控制权日以公允价值重新确认和计量被购买方所有可辨认资产和负债，包括被购买方财务报表中已确认的各项资产和负债，以及被购买方财务报表中原未予以确认的资产和负债，例如内部研发形成的非专利技术、内部产生的品牌等”。是否可以理解为：（ 1 ）公司在进行非同一控制合并中，对于被购买方内部研发形成的非专利技术但未在其财务报表中确认的可以重新评估按照其公允价值入账呢？
（ 2 ）如果可以的话，是反应在母公司的报表中，账务怎么处理呢？

回答人：chenyiwei
此问题有很多讨论，请参考《企业会计准则解释第 5 号》第一条，以及论坛上此前对此问题的讨论。要注意充分识别和合理计量被收购方所拥有的满足该条规定的“可辨认性标准”的无形资产，并合理确定其摊销年限，避免虚增商誉造成后续业绩不实，以及减轻以后年度的商誉减值测试压力。

提问人：邓邓deng2deng2 时间：2020-05-21 18:33:46
如果确认为无形资产的话那是要放在子公司的账上去核算嘛？

回答人：chenyiwei
子公司自身无需确认该无形资产，只需在母公司合并报表层面调整。